# 关于投资公司的业务

提问人：西楼看月 时间：2014-03-25 15:35:27
我家是投资公司,想进行对外投资,但是现在投资额可能比实收资本和净资产大,是不是不行呢??

回答人：chenyiwei
《公司法》没有规定不可以。 2005 年《公司法》修订时就已经删除了公司对外投资不得超过净资产 50 ％的规定。